臺灣苗栗地方法院民事簡易判決
111年度苗簡字第425號
原      告  陳有德  

被      告  張九云  

訴訟代理人  林明章  
上列當事人間請求侵權行為損害賠償事件，本院於民國111年8月
8日言詞辯論終結，判決如下：
　　主  文
被告應給付原告新臺幣53,893元，及自民國111年6月7日起至清
償日止，按年息5%計算之利息。
原告其餘之訴駁回。
訴訟費用(除減縮部分外)由被告負擔64%，餘由原告負擔。
本判決原告勝訴部分得假執行。
　　事實與理由
壹、程序方面：
　　按訴狀送達後，原告不得將原訴變更或追加他訴。但擴張或
    減縮應受判決事項之聲明者，不在此限，民事訴訟法第255
    條第1項第3款定有明文。原告起訴聲明原為：被告應給付原
    告新臺幣(下同)107,000元，及自起訴狀繕本送達被告翌日
    起至清償日止，按年息5%計算之利息。嗣經迭次變更，於民
    國111年8月8日當庭變更為：被告應給付原告84,700元，及
    自起訴狀繕本送達被告翌日起至清償日止，按年息5%計算之
    利息(見本院卷第71、124頁)。屬減縮應受判決事項之聲明
    ，核與前開規定並無不符，應予准許。
貳、實體方面：
一、原告起訴主張略以：
（一）被告於110年12月19日10時9分駕駛車牌號碼000-0000號自
      用小客車，沿苗栗縣頭份市八德二路行駛，至八德二路13
      1號前時，因不明原因撞擊原告所有，停放於路旁之車牌
      號碼00-0000號自用小貨車（下稱系爭車輛），致系爭車
      輛受損，經送往棋威汽車保養所修復，修繕費用為84,700
      元（零件34,230元、工資及烤漆50,470元）。
（二）爰依侵權行為之法律關係提起本訴。並聲明：被告應給付
      原告84,700元，及自起訴狀繕本送達被告翌日起至清償日
      止，按年息5%計算之利息。
二、被告答辯略以：對本件交通事故發生經過不予爭執，系爭車
    輛零件維修部分也沒有意見。然系爭車輛之車齡超過20年，
    市值不高，維修工資過高，且被告未同意照估價單所列方式
    維修等語。並聲明：原告之訴駁回。
三、得心證之理由：
（一）原告主張之上開事實，業據其提出系爭車輛之行車執照、
      苗栗縣警察局頭份分局警備隊道路交通事故當事人登記聯
      單、車損照片、棋威汽車保養所估價單等件為證（見本院
      卷第17、19、25至31、113、115頁），且有苗栗縣警察局
      頭份分局111年2月23日份警偵字第1110003262號函覆本院
      之道路交通事故談話紀錄表、道路交通事故現場圖、現場
      及車損照片等件為證（見本院卷第37至63頁），且為被告
      所不爭執，堪信原告此部分主張為真實。
（二）按因故意或過失，不法侵害他人之權利者，負損害賠償責
      任；汽車、機車或其他非依軌道行駛之動力車輛，在使用
      中加損害於他人者，駕駛人應賠償因此所生之損害，民法
      第184條第1項前段、第191條之2本文分別定有明文。再按
      汽車行駛時，駕駛人應注意車前狀況及兩車並行之間隔，
      並隨時採取必要之安全措施，不得在道路上蛇行，或以其
      他危險方式駕車，道路交通安全規則第94條亦有明文。查
      被告於前揭時、地，駕車不慎碰撞停放於路旁，靜止之系
      爭車輛等情，業經被告於警詢時陳稱：當時我駕駛車牌號
      碼000-0000號自小客車直行，經事故地點時我感覺車子不
      太受控，我以為可以將方向盤拉回來，車速也不快，我認
      為不用剎車，結果車身向右偏移碰撞到靜止停放路旁的系
      爭車輛等語，有苗栗縣警察局頭份分局警備隊道路交通事
      故談話紀錄表在卷可稽（見本院卷第41頁）。又本件事故
      發生時為日間，路面乾燥、無障礙物、視距良好，系爭車
      輛順向靜止停放且未跨越占用車道，停放位置亦非禁止停
      車路段，被告車輛碰撞系爭車輛致其受損等節，有現場圖
      及道路全景、車損、碰撞畫面截圖之照片在卷可憑（見本
      院卷第45、47、55、57、63頁）。足認被告於前揭時地駕
      駛自用小客車，未注意車前狀況以致肇事，致系爭車輛受
      損。故被告就本件車禍事故之發生，應負全部過失責任，
      依前開規定，被告應就系爭車輛之損害負賠償之責。
（三）次按不法毀損他人之物者，被害人得請求賠償其物因毀損
      所減少之價額，民法第196條亦有明定。又請求賠償物被
      毀損所減少之價值，得以修復費用為估定標準，但以必要
      者為限，例如修理材料費以新品換舊品應予折舊（最高法
      院77年第9次民事庭會議決議參照）。查系爭車輛因前述
      事故受損，修繕費用為84,700元（零件34,230元、工資及
      烤漆50,470元），有棋威汽車保養所出具之估價單為證（
      見本院卷第113、115頁），堪以採信。又系爭車輛於87年
      6月（未載明日以該月15日計，民法第124條第2項後段參
      照）出廠，有系爭車輛行車執照1份在卷可稽（見本院卷
      第17頁），至事故發生時，即110年12月19日止，約使用2
      3年6月又4日，依前揭說明，零件34,230元部分應予折舊
      ，方屬公允。又依營利事業所得稅查核準則第95條第6項
      規定：「固定資產提列折舊採用定率遞減法者，以1年為
      計算單位，其使用期間未滿1年者，按實際使用之月數相
      當於全年之比例計算之，不滿1月者，以1月計」，依此方
      法計算，系爭車輛實際使用年數應以23年7月計。而依行
      政院所頒「固定資產耐用年數表」及「固定資產折舊率表
      」規定，自用小貨車之耐用年數為5年，再依財政部（58
      ）如財稅發字第1083號發佈之固定資產折舊採定率遞減法
      之計算方法，其每年應折舊千分之369，採用定率遞減法
      計算折舊者，其最後1年之折舊額，加歷年折舊累計額，
      其總和不得超過該資產成本原額之10分之9，故逾耐用年
      數之自用小客車仍有相當於新品資產成本百分之10之殘值
      。系爭車輛既已逾耐用年數，其修理費用中之零件費用34
      ,230元，扣除折舊額後，僅能就其中10分之1之殘值認為
      係必要之零件修復費用，參諸上揭規定以定率遞減法計算
      結果，系爭車輛零件修復部分折舊後之殘值為3,423元（
      計算式：34,230元×1/10＝3,423元），應認為屬必要之修
      復費用。故原告請求零件3,423元，加上支出不必折舊之
      工資及烤漆50,470元，合計必要修復費用為53,893元（計
      算式：3,423元+50,470元=53,893元），即屬有據；逾此
      範圍之請求，則屬無據。
（四）至被告辯稱工資費用太高，且未同意以估價單所列方式修
      繕等語。惟查，系爭車輛維修工資、烤漆等項目與對照車
      損部位互核，項目及金額並無明顯可見不合理之處，有原
      告提出之棋威汽車保養所估價單所列工資等項目可稽（見
      本院卷第115頁）。被告未具體指摘該估價單關於工資、
      烤漆等項目有何不應修繕之項目及工資烤漆費用有何過高
      之處，或提出其他修繕費用計算基準等證據供本院審酌，
      則其所辯，尚難憑採。
（五）末按給付無確定期限者，債務人於債權人得請求給付時，
      經其催告而未為給付，自受催告時起，負遲延責任；其經
      債權人起訴而送達訴狀，或依督促程序送達支付命令，或
      為其他相類之行為者，與催告有同一之效力；前項催告定
      有期限者，債務人自期限屆滿時起負遲延責任；又遲延之
      債務，以支付金錢為標的者，債權人得請求依法定利率計
      算之遲延利息；應付利息之債務，其利率未經約定，亦無
      法律可據者，週年利率為5%，民法第229條第2項、第233 
      條第1項前段、第203條定有明文。查原告得請求被告賠償
      之前揭金額，未據原告主張定有給付之期限，則原告請求
      自起訴狀繕本送達被告之翌日即111年6月7日(見本院卷第
      87頁之送達證書，於111年6月6日送達)起至清償日止，按
      年息5%計算之利息，自無不合。
四、綜上所述，原告依侵權行為之法律關係，訴請被告給付53,8
    93元及自111年6月7日起至清償日止，按年息5%計算之利息
    ，為有理由，應予准許；逾此範圍之請求，為無理由，應予
    駁回。
五、本件原告勝訴部分係依民事訴訟法第427條第2項規定適用簡
    易程序之訴訟，所為被告敗訴之判決，依同法第389條第1項
    第3款規定，本院應依職權宣告假執行。
六、本件事證已臻明確，兩造其餘攻擊防禦方法及所提證據，經
    審酌後，於判決結果不生影響，爰不一一論駁，附此敘明。
據上論結，原告之訴為一部有理由，一部無理由，依民事訴訟法
第79條前段、第389條第1項第3款，判決如主文。
中　　華　　民　　國　　111 　年　　8 　　月　　22　　日
                  苗栗簡易庭  法　官　陳秋錦
以上正本係照原本作成。
如對本判決上訴，須於判決送達後20日內向本院提出上訴狀。
中　　華　　民　　國　　111 　年　　8 　　月　　22　　日
                              書記官　張智揚